---
title: "Ly49"
author: "Margaux Prieux"
date: "17/10/2022"
output: 
  html_document:
    toc: yes
    toc_depth: 3
---

```{r setup, include=FALSE}
knitr::opts_chunk$set(echo = T, fig.height=9, fig.width=9, fig.align="center")
library (Seurat)
library(dplyr)
library(ggplot2)
library(Matrix)
library(SingleR)
library(sctransform)
library("scran")
```

# 1. Jeux de données

Construction de banque avec la méthode 10X en juillet 2022. 
Chargement d'environ 50K cellules dans le 10X chromium avec pour objectif de récupérer 10K cellules totales. 
Ce jeux de données est composés de 7 conditions : 

Naive	
Ly49p_CD8aa	
Ly49p_CD8ab	
Ly49n	
VV_Ly49p_CD8aa	
VV_Ly49p_CD8ab	
VV_B8R	

La banque d'ARNm comprend 10293 cellules.

```{r, echo=FALSE, message=FALSE, warning=FALSE}
####### Chargement de la Matrice mRNA #######

raw.mRNA <- Read10X(data.dir = "~/Documents/JM/singelcell_LY49/outs/filtered_feature_bc_matrix/")

# Initialise l'object Seurat avec les comptes bruts de la matrice
cso <- CreateSeuratObject(counts = raw.mRNA[["Gene Expression"]], project = "Ly49", min.cells = 5)     # On prend les les gênes qui sont exprimés dans minimum 5 cellules
# Transformation en object "Assay"
umis <- GetAssayData(object = cso, slot = "counts")

####### Chargement de la Matrice HTO #######

#tag <- Read10X(data.dir = "/Users/Margaux/Documents/Margaux/Other_data/Data_Ly49/10X/HTO_ly49/umi_count/", gene.column = 1)

raw.hto <- raw.mRNA[["Antibody Capture"]]

# On regarde la nomenclature des cellules
#head(colnames(raw.hto))
#head(colnames(raw.mRNA))

# On homogénéise les nomenclatures
#colnames(tag) <- paste0(colnames(tag),"-1")
#head(colnames(tag))
```

# 2. Contrôle qualité 
## 2.1 Banque ARNm
### 2.1.1 Visulisation 

```{r, echo=FALSE,  message=FALSE, warning=FALSE}
############## QC ##############

cso[["percent.mt"]] <- PercentageFeatureSet(cso, pattern = "^mt-")
VlnPlot(cso, features = c("nFeature_RNA", "nCount_RNA", "percent.mt"), ncol = 3)
```

Fig : de gauche à droite - nombre de gènes exprimés par cellules ; nombre d'UMIs par cellules ; pourcentage de gènes mitochondriaux par cellules avant contrôle qualité

### 2.1.2 QC : nombre d'UMIs par cellules

```{r, echo=FALSE,  message=FALSE, warning=FALSE}
# Nombre de counts totaux 
count_depth<- as.data.frame(colSums(cso))
count_depth[,2] <- rownames(count_depth) 
colnames(count_depth)=c("count_depth","cells")

libsize.drop <- isOutlier(count_depth$count_depth, nmads=4, type="lower", log=T)
sum(libsize.drop)
```

Elimination des cellules dont la taille de la banque transformée en log est inférieure de plus de 4 MAD à la taille médiane de la banque. 
--> Elimine 326 cellules


### 2.1.3 QC : nombre de gènes exprimés par cellules

```{r, echo=FALSE,  message=FALSE, warning=FALSE}
# Nombre de gènes exprimés par cellules
rna <- as.matrix(cso@assays[["RNA"]]@counts)
nb_gene_per_cell<- as.data.frame(colSums(rna!=0))
colnames(nb_gene_per_cell)=c("nb_gene_per_cell")
feature.drop <- isOutlier(nb_gene_per_cell$nb_gene_per_cell, nmads=4, type="lower", log=T, batch = count_depth$batch_dataset)
sum(feature.drop)
```

Elimination des cellules dont le nombre de gènes exprimés transformés en log est de 4 MAD en dessous de la valeur médiane
--> Elimine 320 cellules

### 2.1.4 QC : nombre de gènes mitochodriaux par cellules

```{r, echo=FALSE,  message=FALSE, warning=FALSE}
#Calculate the sum of counts / cell
is.mito <- cso[grep("mt-", rownames(cso)),]
sum_mt <- as.data.frame(colSums(is.mito))
sum_counts <- as.data.frame(colSums(cso))

#Calculate the % of mt counts and visualize on a plot
mt_percentage <- ((sum_mt/sum_counts)*100)
mt_percentage[,2] <- rownames(mt_percentage)
colnames(mt_percentage) = c("percentage_of_mt_counts", "cells") 

mt.drop <- isOutlier(mt_percentage$percentage_of_mt_counts, nmads=3, type="higher", log=T)
sum(mt.drop)
```

Elimination des cellules dont le pourcentage en gènes mitochondriaux log-transformé est supérieur de plus de 3 MAD à la taille médiane de la banque. 
--> Elimine 305 cellules

### 2.1.5 Récapitulatif des cellules éliminés et visualisation après QC
```{r, echo=FALSE,  message=FALSE, warning=FALSE}
# Récapitulatif 
QC <- cso[,!(libsize.drop | feature.drop | mt.drop)]

data.frame(ByLibSize=sum(libsize.drop), ByFeature=sum(feature.drop), ByFeature=sum(mt.drop), Remaining=ncol(QC))

QC[["percent.mt"]] <- PercentageFeatureSet(QC, pattern = "^mt-")
VlnPlot(QC, features = c("nFeature_RNA", "nCount_RNA", "percent.mt"), ncol = 3)
```

On prend les les gènes qui sont exprimés dans minimum 5 cellules.

# 3. Normalisation et association des tags aux cellules

Normalisation des ARNm : sctransform 
Normalisation des tag : CLR (centered-log ratio)

```{r, echo=FALSE, include = F, message=FALSE, warning=FALSE}
# On supprime les séquences "unmapped" définies CellRanger
rownames(raw.hto)
hto <- raw.hto
rownames(hto) <- c("VV_B8R","Ly49p_CD8aa","Ly49p_CD8ab", "Ly49n", "Naive", "VV_Ly49p_CD8aa", "VV_Ly49p_CD8ab")
rownames(hto)

count_hto<- as.data.frame(colSums(hto))
count_hto$cell <- rownames(count_hto)
count_hto2 <- as.data.frame(count_hto[count_hto$`colSums(hto)` > 0,])
new_hto <- hto[,rownames(count_hto2)]

####### Sélection des cellules avec barcode en commun entre HTO / mRNA #######

joint.bcs <- intersect(colnames(QC),colnames(new_hto))

# Sélection des lignes qui correspondent aux cellules en commun
QC <- QC[, joint.bcs]
new_hto <- as.matrix(new_hto[, joint.bcs])

####### Configuration de l'object seurat (mRNA) #######

levels(x = QC)
mat <- suppressWarnings(SCTransform(QC, variable.features.rv.th = 1.3))
# mat <- NormalizeData(QC)
# mat <- FindVariableFeatures(mat, selection.method = "vst", verbose = FALSE)
# mat <- ScaleData(mat,features = VariableFeatures(mat))
```


```{r, echo=FALSE,  message=FALSE, warning=FALSE}
top30 <- head(VariableFeatures(mat), 30)
plot1 <- VariableFeaturePlot(mat)
plot2 <- LabelPoints(plot = plot1, points = top30, repel = T, xnudge = 0, ynudge = 0)
CombinePlots(plots = list(plot2))

####### Ajoute des données HTO comme un nouvel assay indépendant du mRNA #######

mat[["HTO"]] <- CreateAssayObject(counts = new_hto)
mat <- NormalizeData(mat, assay = "HTO", normalization.method = "CLR")

####### Démultiplexing: Association : cellules / conditions #######

mat <- HTODemux(mat, assay = "HTO", positive.quantile = 0.99)
table(mat$HTO_classification.global)
```
Après démultiplexing (concordance des barcode cell entre la banque ARNm et HTO), 8310 cellules sont exploitables. 

## 3.1 Visualisualisation de l'enrichissement et des counts pour les HTO 
```{r, echo=FALSE,  message=FALSE, warning=FALSE, fig.height=15, fig.width=10}
Idents(mat) <- "HTO_maxID"
RidgePlot(mat, assay = "HTO", features = rownames(mat[["HTO"]])[1:7], ncol = 2)
```

```{r, echo=FALSE,  message=FALSE, warning=FALSE}
VlnPlot(mat, features = "nCount_HTO", pt.size = 0.1, log = TRUE, group.by = "hash.ID")

# First, we will remove negative cells from the object
Idents(mat)<- 'HTO_classification.global'
mat.subset <- subset(mat, idents = "Negative", invert = TRUE)

# Calculate a tSNE embedding of the HTO data
DefaultAssay(mat.subset) <- "HTO"
mat.subset <- ScaleData(mat.subset, features = rownames(mat.subset),
    verbose = FALSE)
mat.subset <- RunPCA(mat.subset, features = rownames(mat.subset), approx = FALSE)
mat.subset <- RunUMAP(mat.subset, dims = 1:7)
DimPlot(mat.subset, reduction = "umap", group.by = "hash.ID")
DimPlot(mat.subset, reduction = "pca", group.by = "hash.ID")

```

## 3.2 Comparaison du nombre d'UMIs pour les cellules uniques et les doublets de cellules
```{r, echo=FALSE,  message=FALSE, warning=FALSE}

Idents(mat)<- 'HTO_classification.global'
VlnPlot(mat, features = "nCount_RNA", pt.size = 0.1, log = TRUE)
VlnPlot(mat, features = "nCount_RNA", pt.size = 0.1, log = TRUE, group.by = "hash.ID")
```

```{r, echo=FALSE,  message=FALSE, warning=FALSE}
singlet <- subset(mat, idents = "Singlet")
saveRDS(singlet, "~/Documents/JM/singelcell_LY49/data/Singlet_norm_log.RDS")

View(singlet@meta.data)

```
